

## MOHMAD YAZAN SWEED

# CONTACT INFO

- **\** 0615652866
- yazn.sweed2001@gmail.com
- in yazan sweed
- Korhoenstraat 2 Ospel
- https://ps200735.github.io/cv/



### **REFERENCES**

#### **MICHIEL STEVENS**

Hoofd Coördinator teststraten

**\** 0682383878

michiel@dutchsafetygroup.nl

#### **OVER MIJ**

Ik ben Yazan en mijn leeftijd is 21 jaar. Ik woon al sinds zes jaar in Nederland. Ik kom uit Syrië. Ik heb de Nederlandse nationaliteit al vier jaar. Ik ben in bezit van rijbewijs B. Mijn hobby's zijn: Goochelen, Kamperen, Paardrijden en Boogschieten

#### **ERVARING**

#### **EVENT MEDICAL SERVICE**

2021 - Heden

### COÖRDINATOR TESTSTRATEN

Medewerkers in/uitklokken, planning maken, openen/sluiten van de zaak, problemen oplossen en met patienten in gesprak gaan.

#### **MEDIAMARKT**

2019 - 2020

## DOMINO'S

2018-2019

#### **GAMMA**

2018 - 2018

#### **SLIGRO**

2018 - 2018

#### (STAGE)SMART PAR

Klanten helpen met hun technische problemen van hun apparaten

#### **SHIFTRUNNER**

Medewerkers in/uitklokken, planning maken, openen/sluiten van de zaak en administratie van de dag controlleren.

#### STAGE

Magazijnmedewerker, kassa , administratie en vakken vullen

#### **STAGE**

Magazijnmedewerker, kassa, administratie en vakken vullen

#### **OPLEIDING**

#### **SUMMA COLLEGE**

2020 - Heden

# SOFTWARE DEVELOPMENT

Websites en applicaties maken en zorgen ervoor dat deze goed (blijven) werkene, problemen oplost en maakt een producten voor klanten.

#### **GILDE OPLEIDINGEN**

2018 - 2020

#### ICT-BEHEER / ICT-BEHEERDER

Kennis maak met de beroepen retailmedewerker, business assistent, ICT-Medewerker, én Logistiek Medewerker.